# 请教陈版：根据合同条款，期末应付未付的租金是否需要从租赁负债重分类至其他应付款？

提问人：Hly0815 时间：2023-04-11 14:21:58
请教陈版：根据合同条款，期末应付未付的租金是否需要从租赁负债重分类至其他应付款？

回答人：chenyiwei
一般可以不进行该重分类，但需在租赁负债附注中披露逾期情况。并且对已经逾期的租赁负债不再计提确认利息支出。